# 新三板审计财务报表附注格式的问题

提问人：denghaifu 时间：2015-11-09 22:42:52
新三版审计要求两年一期审计，那么财务报表附注的格式我查了一下，各不相同，主要在资产负债表中，我看有的公司披露的时候资产负债表把两年一期的数据全部披露了，也有只披露最近一年一期的数据，所以我就迷茫了，去查股转系统看是否有文件要求披露两年一期的数据，但没查到，请老师们帮忙解惑一下，是要披露两年一期的数据还是最近一年一期的的数据，我记得原来ipo的时候都是披露最近一年一期的，是否已经出具文件，要求披露两年一期的数据?

回答人：chenyiwei
根据《企业会计准则第 30 号——财务报表列报（ 2014 年修订）》第十二条规定：“当期财务报表的列报，至少应当提供所有列报项目上一个可比会计期间的比较数据，以及与理解当期财务报表相关的说明，但其他会计准则另有规定的除外”，因此理论上对附注中的注释也应当是多期的，以满足提供比较数据的要求。但在实际操作中，包括IPO的报表附注中，这一条规定事实上并未得到很好的执行。新三板方面没有明确规定必须在附注中提供前期数据的注释，实际操作中遇到要求列报资产、负债项目的多期附注的情况，多数可能是根据审核人员的要求。